臺灣高等法院刑事裁定
109年度聲字第2575號
聲  請  人  臺灣高等檢察署檢察官
受  刑  人  黃麟智


                    （現於法務部○○○○○○○○○○○                      執行中）
上列聲請人因受刑人妨害自由等案件，先後經判決確定，有二裁
判以上，聲請定其應執行之刑（聲請案號：臺灣高等檢察署109
年度執聲字第1218號），本院裁定如下：
    主  文
黃麟智犯如附表所示各罪所處之刑，應執行有期徒刑壹年拾壹月
。
    理  由
一、聲請意旨略以：受刑人黃麟智因妨害自由等數罪，先後經判
    決確定如附表，應依刑法第53條、第51條第5款規定，定其
    應執行之刑，爰依刑事訴訟法第477條第1項規定聲請定應執
    行之刑等語。
二、經查，受刑人因犯如附表編號1至4所示之罪，先後經判處如
    附表編號1至4所示之刑，均經分別確定在案，且各罪均為裁
    判確定前所犯，有各該刑事判決書附卷可憑。又受刑人所犯
    各罪合於刑法第50條第1項第1款情形，茲據檢察官依受刑人
    就附表所示各罪請求聲請定其應執行之刑（見卷附臺灣基隆
    地方檢察署依修正刑法第50條受刑人是否請求檢察官聲請定
    應執行刑聲請狀），本院審核認其聲請正當，應依法定應執
    行之刑。
三、按數罪併罰，分別宣告多數有期徒刑者，於各刑中之最長期
    以上，各刑合併之刑期以下，定其刑期，但不得逾三十年，
    刑法第五十一條第五款定有明文。乃因刑罰之科處，應以行
    為人之責任為基礎，考量人之生命有限，刑罰對被告造成之
    痛苦程度，係以刑度增加而生加乘效果，而非等比方式增加
    ，如以實質累加方式執行，刑責恐將偏重過苛，不符現代刑
    事政策及刑罰之社會功能，故透過定應執行刑，採限制加重
    原則，授權法官綜合斟酌被告犯罪行為之不法與罪責程度、
    各罪彼此間之關聯性（例如數罪犯罪時間、空間、各行為所
    侵害法益之專屬性或同一性、數罪對法益侵害之加重效應等
    ）、數罪所反應被告人格特性與傾向、對被告施以矯正之必
    要性等，妥適裁量最終具體應實現之刑罰，以符罪責相當之
    要求。因此，法院於酌定執行刑時，應體察法律恤刑之目的
    ，為妥適之裁量，俾符合實質平等原則（最高法院105 年度
    台抗字第626號裁定意旨參照）。
四、查受刑人所犯如附表所示各罪，其中編號1、2均為施用第一
    、二級毒品罪，罪質相似，均係戕害自己身體健康之犯罪，
    對他人法益尚未造成實質侵害，犯罪時間則分布在106年11
    月、107年1月間而有差距；編號3為竊盜罪、編號4為剝奪他
    人行動自由罪，前者係侵害他人財產法益之犯罪，後者則係
    侵害他人行動自由法益之罪，二者彼此罪質、侵害法益迥異
    ，犯罪時間、犯罪情節等亦均不同，且亦與上開施用毒品罪
    有別；並審酌受刑人其犯施用毒品、竊盜、妨害自由罪所反
    映人格特質之差異，且所犯上開諸罪之犯罪類型，於併合處
    罰時，其責任非難重複之程度有間、實現刑罰經濟的功能，
    暨數罪對法益侵害並無特別加重之必要等總體情狀綜合判斷
    ，依上開最高法院105年度台抗字第626號裁定意旨，以及如
    編號1至3經臺灣士林地方法院108年度聲字第814號裁定定應
    執行有期徒刑1年3月等一切情狀，在附表所示各罪宣告刑總
    和之上限等內、外部性界限，依刑法第51條第5款規定，定
    其應執行之刑如主文。
據上論斷，應依刑事訴訟法第477條第1項，刑法第50條第1項、
第2項、第53條、第51條第5款，裁定如主文。
中　　華　　民　　國　　109 　年　　7 　　月　　8 　　日
                  刑事第十九庭  審判長法　官  曾淑華
                                      法　官  俞秀美
                                      法　官  陳文貴
以上正本證明與原本無異。
如不服本裁定，應於收受送達後五日內向本院提出抗告狀。
                                      書記官  洪宛渝
中　　華　　民　　國　　109 　年　　7 　　月　　8 　　日

附表
編         號  1 2 3 罪         名     施用第一級毒品罪   施用第二級毒品罪         竊盜罪 宣    告    刑  有期徒刑9月 有期徒刑4月 有期徒刑5月 犯  罪  日  期  106年11月25日 107年1月4日 105年10月15日 偵  查  機  關年  度  案  號  基隆地檢106年度毒偵字第2603號 基隆地檢107年度偵字第2439號 士林地檢106年度偵緝字第764號 最  後   事實審 法    院 基隆地院 基隆地院 士林地院  案    號 107年度訴字第118號 107年基簡字第917號 106年度易字第719號  判決日期 107年5月30日 107年6月28日 107年9月20日 確  定   判  決 法    院 基隆地院 基隆地院 士林地院  案    號 107年度訴字第118號 107年基簡字第917號 106年度易字第719號  判    決確定日期 107年8月6日 107年11月20日 107年10月27日 是否為得易科罰金之案件           否          是          是 備           註  基隆地檢107年度執字第2812號 基隆地檢107年度執字第3706號 士林地檢107年度執字第6534號   編號1至3經士林地院108年度聲字第814號裁定定應執行有期徒刑1年3月        











編         號  4 （以下空白） （以下空白） 罪         名  剝奪他人行動自由罪   宣    告    刑  有期徒刑10月   犯  罪  日  期  106年8月11日   偵  查  機  關年  度  案  號  基隆地檢107年度偵字第642號   最  後   事實審 法    院 臺灣高院    案    號 108年度原上訴字第106號    判決日期 109年2月5日   確  定   判  決 法    院 臺灣高院    案    號 108年度原上訴字第106號    判    決確定日期 109年3月10日   是否為得易科罰金之案件           否   備           註  基隆地檢109年度執字第1059號